# 请问排污费、水资源管理费等行政事业性收费在管理费用还是在税金及附加列示

提问人：kang77 时间：2016-12-24 09:37:09
请问在 2016 年 12 月财会 2016 第 22 号文《关于增值税会计处理规定》中规定：全面试行营业税改征增值税后，“营业税金及附加”科目名称调整为“税金及附加”科目，该科目核算企业经营活动发生的消费税、城市维护建设税、资源税、教育费附加及房产税、土地使用税、车船使用税、印花税等相关税费；利润表中的“营业税金及附加”项目调整为“税金及附加”项目。 请问： 1 、排污费、水资源管理费、水土保持补偿费等行政事业性收费在管理费用还是在税金及附加列示。 2 、房产税、土地使用税、车船使用税、印花税从管理费用科目调整到税金附加科目是从 2016 年 1 月份、 5 月份、还是 2017 年 1 月份开始调整。 3 、如果房产税、土地使用税、车船使用税、印花税从管理费用科目调整到税金附加科目是从 2016 年开始调整，利润表的上年同期数是否也要从管理费用调整到税金及附加列报披露。 4 、报告附注是否将管理费用、税金及附加的报表项目按照政策变更披露。

回答人：chenyiwei
1 、个人看法是这些收费虽然对政府而言是非税收入，但对企业而言其效果实质上与税收差不多，因此调整到“税金及附加”核算是恰当的。当然，在没有明确规定的情况下，也可以接受继续在“管理费用”核算的处理。 2 、“税金及附加”“管理费用”这两个科目核算范围的调整和相应报表项目列报内容的调整都应进行相应的同口径追溯调整。

提问人：kang77 时间：2016-12-24 12:28:49
谢谢，请问是否要求企业必须从 2016 年 1 月份开始调整，如果企业嫌麻烦想从 2017 年 1 月份开始再按照这个规定处理业务，我们能不能认可同意。

回答人：chenyiwei
应从 2016 年度起调整， 2016 年度的报表（含前期比较数据）应按新的口径填报。

提问人：kang77 时间：2016-12-25 10:38:55
谢谢，请问像工会经费、残疾人保证金 这种类型的与工资额相关计算缴纳的费用需要在税金附加核算还是在管理费用核算。

回答人：chenyiwei
工会经费按计提基数分摊计入各成本、费用科目；残保金计入税金及附加。